【裁判字號】    99,易,2193
【裁判日期】    991119
【裁判案由】    竊盜
【裁判全文】
臺灣高雄地方法院刑事判決              99年度易字第2193號
公  訴  人  臺灣高雄地方法院檢察署檢察官
被      告  丁○○
上列被告因竊盜案件，經檢察官提起公訴（99年度偵緝字第1965
、1966號），本院判決如下：
    主  文
丁○○共同犯攜帶兇器踰越安全設備竊盜罪，處有期徒刑柒月。
扣案之鈑手貳支、老虎鉗壹支，均沒收。
    事  實
一、丁○○與己○○（另案起訴）共同基於意圖為自己不法所有
    之犯意聯絡，於民國98年9 月8 日下午2 時許，向不知情之
    友人陳俊宏借車搬運贓物，陳俊宏因無車可借，乃轉而向李
    建昌借得車牌號碼ZS-2326 號自小貨車後，再借予丁○○等
    人使用，而丁○○及己○○借得該車後，即於同日下午2 時
    30分許，由丁○○持客觀上可供兇器使用之竊盜工具鈑手2
    支、老虎鉗1 支，駕駛前開自小貨車搭載己○○前至高雄縣
    旗山鎮○○里○○路42號「戊○○○」之游泳池旁停車，由
    丁○○踰越安全設備，自牆上原本已破損之玻璃窗戶攀爬進
    入游泳池內，再持上開鈑手、老虎鉗工具拆卸浴廁鋁門9 片
    ，得手後，將鋁門丟出窗外，由在外接應之己○○將鋁門搬
    上前開自小貨車上，適為該校教職員乙○○發現並報警處理
    ，丁○○及己○○則趁隙逃逸，嗣於現場發現該自小貨車1
    輛、鋁門9 片，及扣得鈑手2 支、老虎鉗1 支，而悉上情。
二、案經高雄縣政府警察局旗山分局報告臺灣高雄地方法院檢察
    署檢察官偵查起訴。
    理  由
壹、證據能力部分
    按被告以外之人於審判外之陳述，雖不符前4 條（即刑事訴
    訟法第159 條之1 至159 條之4 ）之規定，而經當事人於審
    判程序同意作為證據，法院審酌該言詞陳述或書面陳述作成
    時之情況，認為適當者，亦得為證據。當事人、代理人或辯
    護人於法院調查證據時，知有第159 條第1 項不得為證據之
    情形，而未於言詞辯論終結前聲明異議者，視為有前項之同
    意，刑事訴訟法第159 條之5 定有明文。本案本院用以認定
    被告犯罪事實存否之被告以外之人於審判外之言詞及書面陳
    述，雖為傳聞證據，然檢察官及被告於審判時，經告以要旨
    及提示後，均表示同意有證據能力（詳本院易字卷第23、24
    頁），本院審酌上開證據均係依法取得，並無任何違背法律
    規定之情事，認為適當，依上揭刑事訴訟法第159 條之5 第
    1 項，均有證據能力。
貳、實體部分
一、訊據被告丁○○對於上開竊盜之犯罪事實，業於本院審理中
    坦白承認；核與證人即同案被告己○○、證人陳俊宏、李建
    昌、甲○○、乙○○之供述或證述情節大致相符（詳99年度
    偵字第6248號卷第4 至17頁，99年度偵字第2272號卷第50、
    51頁，本院易字卷第17至22頁），並有扣押筆錄、贓物認領
    保管單及照片12張附卷可稽（詳99年度偵字第6248號卷第26
    至36頁）。足徵被告丁○○就本件竊盜犯行所為之自白，與
    事實相符，應堪採信。公訴意旨雖憑證人甲○○於警詢時之
    供詞，認被告於上開時、地竊盜時，係以老虎鉗剪斷游泳池
    旁之鐵絲網及破壞游泳池之玻璃窗，再從窗戶侵入游泳池內
    偷竊等情。惟被告否認有何毀損被害人安全設備之行為，辯
    稱：窗戶本來就是破的等語。經查：證人即戊○○○事務組
    長甲○○於本院審判時結證稱：游泳池該處曾遭竊2 次，在
    之前竊案發生時，該玻璃窗便已破損，游泳池旁之鐵絲網則
    是在本件竊案當天才被發現有被剪斷，但不知道是否係在之
    前就遭人破壞，當天發現竊賊時，竊賊是從鐵絲網被剪開的
    地方跳出去的等語（詳本院易字卷第20頁背面倒數第2 行以
    下）。另證人即戊○○○職員乙○○於本院審判時亦結證稱
    ：當天並未發現嫌犯有用老虎鉗剪斷游泳池旁的鐵絲網，原
    本破損的窗戶，有用木板遮住，但該塊木板在98年9 月8 日
    之前發生颱風的時候，就已經掉下來，掉下來之後就沒有用
    鐵絲去固定了，竊賊來偷的那天，事實上是沒有木板固定在
    破掉的玻璃窗上面的等語（詳本院易字卷第22頁背面第2 行
    以下）。由於上開證詞互稽相符，顯見本件竊案發生當時，
    被告丁○○並未持器具破壞游泳池之玻璃窗安全設備，而係
    從已破損之玻璃窗攀爬進入游泳池內竊取鋁門；另亦查無其
    他積極證據，足認被告或同夥持工具破壞游泳池旁之鐵絲網
    ，並從該處逃離現場，是尚難逕認被告丁○○為本件竊盜犯
    行時，曾持老虎鉗或其他工具剪斷游泳池旁之鐵絲網或破壞
    游泳池之玻璃窗，而有毀損安全設備之行為。上開公訴意旨
    所認此部分之事實，容有誤會。然因被告之上開犯行，事證
    已臻明確，堪以認定，應依法論科。
二、論罪、科刑
  (一)按刑法第321 條第1 項第2 款所謂毀越門扇牆垣，指毀損或
    越進門扇牆垣者而言，毀而不越，或越而不毀，均得依該條
    款處斷（司法院院字第610 解釋參照）。次按刑法第321 條
    第1 項第2 款所謂安全設備，係指依社會通常觀念足認為防
    盜之設備；係指除門扇牆垣以外，依通常觀念足認為防盜之
    一切設備而言（最高法院25年上字第4168號判例及78年度臺
    上字第4418號判決意旨參照）。牆面上之窗戶，雖供採光而
    設，惟兼具隔絕防閑作用，如從牆上窗戶玻璃攀爬入內行竊
   ， 應為踰越其他安全設備竊盜罪。又被告丁○○與共犯己○○二人持以行竊之2 支鈑手及1 支老虎鉗，均係鐵製品，質
    地堅硬銳利，客觀上足以對人之生命、身體、安全構成威脅
    ，自應認為可作兇器使用；況攜帶兇器竊盜罪，只須於行竊
    時，有攜帶具有危險性之兇器即足，並不以攜帶之初，即有
    行兇之意圖為必要。是核被告丁○○所為之上開竊盜犯行，
    係犯刑法第321 條第1 項第2 、3 款之攜帶兇器踰越安全設
    備竊盜既遂罪。被告與共犯己○○就上開加重竊盜犯行，有
    犯意聯絡及行為分擔，應論以共同正犯。
  (二)爰審酌被告竊取他人物品，影響被害人之權利，行為實有可
    議之處，惟念其犯後尚能坦認全部犯行，及竊取物品價值、
    犯罪之動機、目的、手段等一切情狀，量處如主文所示之刑
    。另扣案之鈑手2 支、老虎鉗1 支，均係被告所有，且為供
    本件犯罪所用之物，業據被告供明在卷，是依刑法第38條第
    1 項第2 款之規定宣告沒收。
據上論斷，應依刑事訴訟法第284 條之1 、第299 條第1 項前段
，刑法第28條、第321 條第1 項第2 款、第3 款、第38條第1 項
第2 款，判決如主文。
本案經檢察官丙○○到庭執行職務。
中    華    民    國    99    年    11    月    19    日
                  刑事第四庭    法  官  葉文博
以上正本證明與原本無異。
如不服本判決應於收受判決後10日內向本院提出上訴書狀，並應
敘述具體理由。其未敘述上訴理由者，應於上訴期間屆滿後20日
內向本院補提理由書(均須按他造當事人之人數附繕本)「切勿逕
送上級法院」。
中    華    民    國    99    年    11    月    19    日
                                書記官  李柏親
附錄本件論罪科刑之法條：
中華民國刑法第321條
（加重竊盜罪）
犯竊盜罪而有左列情形之一者，處6 月以上、5 年以下有期徒刑
：
一  於夜間侵入住宅或有人居住之建築物、船艦或隱匿其內而犯
    之者。
二  毀越門扇、牆垣或其他安全設備而犯之者。
三  攜帶兇器而犯之者。
四  結夥三人以上而犯之者。
五  乘火災、水災或其他災害之際而犯之者。
六  在車站或埠頭而犯之者。
前項之未遂犯罰之。

司法院資訊處製作；財團法人民間司法改革基金會備份。
